【裁判字號】    97,訴,513
【裁判日期】    970731
【裁判案由】    違反森林法等
【裁判全文】
臺灣新竹地方法院刑事判決               97年度訴字第513號
公  訴  人  臺灣新竹地方法院檢察署檢察官
被      告  甲○○
選任辯護人  陳詩文律師
上列被告因違反森林法等案件，經檢察官提起公訴（97年度偵字
第2048號），本院裁定進行簡式審判程序，並判決如下：
    主  文
甲○○攜帶兇器竊盜，處有期徒刑陸月，如易科罰金，以新臺幣
壹仟元折算壹日。
    事  實
一、甲○○意圖為自己不法之所有，於民國97年2月12日下午4時
    許，駕駛車牌號碼為W3－1152號之自用小貨車至乙○○所有
    坐落新竹縣寶山鄉○○○段寶斗仁小段482之1地號土地上，
    以客觀上足供兇器使用之圓鍬、小鋤頭及鋸子各1把，挖取
    乙○○所有，種植在該地之七里香樹1棵而竊取得手，並通
    知其不知情之兒子張韋傑（業據檢察官於97年5月30日以97
    年度偵字第2048號為不起訴處分）及真實姓名年籍不詳、綽
    號「阿文」之成年男性友人前來協助，而於張韋傑與「阿文
    」駕駛自用小客車至上開地點時，甲○○已自行將前開七里
    香樹搬運至上揭自用小貨車，嗣於當日下午4時50分許，甲
    ○○駕駛前揭自用小貨車欲駛離之際，為乙○○姪子盧正斌
    發現並自後緊追，至新竹縣寶山鄉○○路133號前，上開竊
    取之七里香樹1棵掉至路旁，甲○○則駕駛上開自用小貨車
    逃逸，經盧正斌報警查獲，始悉上情，並扣得上開七里香樹
    1 棵。
二、案經新竹縣警察局竹東分局報請臺灣新竹地方法院檢察署檢
    察官偵查起訴。
    理  由
一、本件被告甲○○所犯攜帶兇器竊盜罪，非死刑、無期徒刑、
    最輕本刑為3年以上有期徒刑之罪，或高等法院管轄第一審
    之案件，被告於本院準備程序進行中，就被訴事實為有罪之
    陳述，經本院合議庭認合於刑事訴訟法第273條之1之規定，
    裁定進行簡式審判程序，合先敘明。
二、上揭犯罪事實，業據被告於本院準備程序及簡式審判程序時
    坦承不諱，核與證人張韋傑、盧正斌、乙○○及乙○○之妻
    劉玉春指述之情節相符（見97年度偵字第2048號偵查卷第10
    至13頁、第37頁、第14至18頁、第44至45頁、第66至67頁、
    第45頁），並有贓物認領保管單、照片6張、土地所有權狀
    影本、偵查報告、土地登記第一類謄本（見上開偵查卷第19
    頁、第20至23頁、第46頁、第74頁、第76頁）等件在卷可憑
    ，足證被告任意性自白與事實相符，應堪採信。被告雖曾於
    警詢、偵查中辯稱：於96年12月初，曾親自拜訪被害人乙○
    ○洽談購買七里香樹事宜，已獲得乙○○同意才挖取上開樹
    木云云，惟查證人即被害人乙○○96年8月29日發生車禍後
    即於財團法人為恭紀念醫院住院治療至同年10月21日始出院
    ，並於同日轉入臺北榮民總醫院，於97年1月7日出院，再轉
    入衛生署新竹醫院住院治療，於同年2月5日始出院返家過年
    ，復於同年2月12日起至國泰綜合醫院新竹分院住院治療，
    迄同年4月4日始行返家，與被告未曾謀面，並未出賣七里香
    樹予被告等情，此除據證人乙○○於偵查中結證在卷外（見
    上開偵查卷第66至67頁），並有診斷證明書4紙在卷可稽（
    見上開偵查卷第24、47、52、54頁），並據被告於本院坦認
    屬實；又坐落新竹縣寶山鄉○○○段寶斗仁小段482之1地號
    土地係編定為農牧用地，有上開土地第一類登記在卷足憑，
    前揭土地非屬森林法第3條暨森林法施行細則第3條所稱林地
    之範圍，即非森林法所規範之土地，有新竹縣政府97年6月
    24日府農森字第09700 81936號函及行政院農業委員會林務
    局96年1月4日林造字第0951660148號函在卷足稽（見本院卷
    第12、15頁），足徵本件並無森林法之適用，偵查檢察官認
    被告另觸犯森林法第52條第1項第6款之竊取森林主副產物罪
    ，容有誤會，此業據蒞庭檢察官當庭更正事實及起訴法條，
    並提出97年6月26日97年度蒞字第2579號補充理由書在卷足
    稽（見本院卷第18頁），特此敘明。綜上，本案事證明確，
    被告犯行洵堪認定，應予依法論科。
三、按刑法第321條第1項第3款之攜帶兇器竊盜罪，係以行為人
    攜帶兇器竊盜為其加重條件，此所謂兇器，其種類並無限制
    ，凡客觀上足對人之生命、身體、安全構成威脅，具有危險
    性之兇器均屬之，且祇須行竊時攜帶此種具有危險性之兇器
    為已足，並不以攜帶之初有行兇之意圖為必要，最高法院79
    年度臺上字第5253號判例意旨可資參照。經查，被告為本件
    竊盜時所攜帶之圓鍬、小鋤頭及鋸子各1支等物，均係金屬
    材質，質地堅硬，已據被告自承在卷，因之，若持以行兇，
    依一般社會觀念，足以使人之身體、生命產生危險，自均堪
    認為兇器。核被告所為，係犯刑法第321條第1項第3款之攜
    帶兇器竊盜罪。爰審酌被告並無前科，此有臺灣高等法院被
    告前案紀錄表在卷可稽，犯後終能坦承犯行，上開贓物業已
    歸還被害人領回，且被告業已賠償被害人之損失，並獲得被
    害人之諒解，有本院民事庭97年度竹調字第191號調解筆錄
    乙紙在卷可參，並考量被告犯罪之目的、手段、智識程度、
    素行等一切情狀，量處如主文所示之刑，並諭知易科罰金之
    折算標準。
四、被告所有持以行竊之圓鍬、小鋤頭及鋸子各1支，並未扣案
    ，且經丟棄滅失，業據其陳明在卷，爰不為沒收之諭知，附
    此敘明。
五、據上論斷，應依刑事訴訟法第273條之1第1項、第299條第1
    項前段，刑法第321條第1項第3款、第41條第1項前段，判決
    如主文。
本案經檢察官何若薇到庭執行職務。
中    華    民    國    97    年    7     月    31    日
                  刑事第五庭    法  官  林佑珊
以上正本證明與原本無異。
如不服本判決，應於收受本判決後10日內向本院提出上訴書狀。
上訴書狀應敘述具體理由，未敘述上訴理由者，應於上訴期間屆
滿後20日內補提理由書狀於本院（均須按他造當事人之人數附繕
本，並請勿「逕送上級法院」）。
中    華    民    國    97    年    7     月    31    日
                                書記官  蕭惠婷
附錄本案論罪科刑法條：
中華民國刑法第321條第1項第3款
犯竊盜罪而有左列情形之一者，處6月以上、5年以下有期徒刑：
三  攜帶兇器而犯之者。


司法院資訊處製作；財團法人民間司法改革基金會備份。
